# 请教陈版：联营和合营的判断

提问人：lingtingwyy 时间：2017-12-19 00:39:21
请教陈版： 甲公司有五个股东，ABCD各持25%，ABCD无关联关系，股东会普通决议事项需由代表二分之一以上表决权的股东表决通过，特别决议事项需代表三分之二表决权股东通过。董事会 4 人，各方股东各推荐一人，董事会决议需全体董事过半数通过，特别事项三分之二通过，个别事项实行全票通过。 则甲公司属于A公司的联营企业还是合营企业？

回答人：chenyiwei
如果涉及财务、经营的事项都不是需要全票通过的事项，且ABCD之间无一致行动协议，则该企业是各方的联营企业，不是合营企业。
根据《企业会计准则第 40 号——合营安排》第六条：“如果所有参与方或一组参与方必须一致行动才能决定某项安排的相关活动，则称所有参与方或一组参与方集体控制该安排。在判断是否存在共同控制时，应当首先判断所有参与方或参与方组合是否集体控制该安排，其次再判断该安排相关活动的决策是否必须经过这些集体控制该安排的参与方一致同意。”第七条：“如果存在两个或两个以上的参与方组合能够集体控制某项安排的，不构成共同控制”。
在主帖所述案例中，一项涉及相关活动的决议，如果以简单过半数通过，则可以由四方中的任何三方一致通过即可，即可能存在“两个或两个以上的参与方组合能够集体控制某项安排”，因此不构成各方的共同控制。但各方均可以参与其决策，具有重大影响，因此属于各方的联营企业。